臺灣臺北地方法院刑事判決　　　　　100 年度簡上字第335 號
上　訴　人
即　被　告　徐尚志
上列上訴人即被告因竊盜案件，不服本院中華民國100 年8 月15
日100 年度簡字第2600號第一審判決（聲請簡易判決處刑案號：
100 年度偵字第12400 號），提起上訴，本院管轄之二審合議庭
判決如下：
    主      文
上訴駁回。
徐尚志緩刑貳年。
    事      實
一、徐尚志於民國100 年4 月21日晚間9 時許，前往臺北市○○
    區○○路二段78號頂好超市（即惠康百貨股份有限公司安和
    分公司，下稱惠康公司）購物時，因身上攜帶之現金不足，
    竟意圖為自己不法之所有，基於竊盜之犯意，徒手竊取該店
    內架上之嘉露所羅馬頂級紅酒1 瓶、三花牌內褲2 件、內衣
    1 件、襪子2 雙等物，藏放在其穿著之外套及外套內襯暗袋
    內，並佯以購買豆漿1 瓶至櫃檯結帳，趁店員未發覺而竊取
    前開物品得手後離去。嗣經惠康公司副店長李育如盤點後調
    閱監視器，察覺有異，而於同年5 月24日晚間8 時許，徐尚
    志再度前往該店購物時，報警處理，循線查獲。
二、案經惠康公司訴由臺北市政府警察局大安分局移送臺灣臺北
    地方法院檢察署檢察官偵查後聲請以簡易判決處刑。
    理      由
一、本案認定犯罪事實所用之證據，除被告徐尚志於本院審理時
    之供述，依法具有證據能力外，其餘證據經檢察官、被告於
    本院審理時同意將該等證據資料列為證據調查，本院審酌上
    開證據資料作成時之情況，並無不適當之情形，且證明力並
    未明顯偏低，依刑事訴訟法第159 條之5 第1 項規定，均應
    具有證據能力。
二、上揭事實，業據被告於本院審理時坦承不諱，並經證人李育
    如於警詢時證述明確，復有監視錄影翻拍照片、查獲照片、
    贓物認領保管單等件在卷可稽，足證被告自白核與事實相符
    ，堪以採信。綜上所述，本案事證明確，被告犯行，洵堪認
    定，應依法論科。
三、核被告所為，係犯刑法第320 條第1 項之竊盜罪。
四、駁回上訴之理由：
（一）按關於刑之量定，係實體法上賦予法院得為自由裁量之事
      項，倘其未逾越法律所規定之範圍，或有濫用權限之情事
      ，即不得任意指為違法。
（二）原審認被告犯行事證明確，適用刑法第320 條第1 項、第
      41條第1 項前段、刑法施行法第1 條之1 等規定，並審酌
      被告恣意竊取他人物品，蔑視他人財產權，及被告之素行
      、生活狀況、犯罪之動機、目的、手段、所竊財物價值、
      及犯罪後之態度等一切情狀，量處拘役三十日，並諭知以
      新臺幣一千元折算一日之易科罰金折算標準。經核其認事
      用法均無違誤，其量定刑期，業已審酌前開各款情事，並
      未逾越法律所規定之範圍（該條項法定刑度為五年以下有
      期徒刑、拘役或五百元以下罰金），亦無濫用權限情形，
      是被告上訴意旨稱量刑過重云云，為無理由，應予駁回。
五、末查被告之素行良好，前未曾因故意犯罪，受有期徒刑以上
    刑之宣告，有台灣高等法院被告前案紀錄表附卷可稽，其因
    一時失慮，偶罹刑典，犯後已與告訴人達成和解，賠償其損
    失，取得告訴人之諒解（有卷附和解書為證），堪信被告經
    此偵審程序及刑之宣告後，應知警惕，信無再犯之虞。本院
    因認其所宣告之刑以暫不執行為當，爰依刑法第74條第1 項
    第1 款規定，併予宣告緩刑二年，以啟自新。
據上論斷，應依刑事訴訟法第455 條之1 第1 項、第3 項、第
368 條，刑法第74條第1 項第1 款，判決如主文。
本案經檢察官盧慧珊到庭執行職務。
中    華    民    國    100   年    12    月    21    日
                    刑事第十庭  審判長法  官  柯姿佐
                                      法  官  李文娟
                                      法  官  林鈺琅
以上正本證明與原本無異。
不得上訴。
                                      書記官  黃慧怡
中    華    民    國    100   年    12    月    21    日